【裁判字號】    90,交聲,539
【裁判日期】    901221
【裁判案由】    聲明異議
【裁判全文】
臺灣臺中地方法院交通事件事裁定                    九十年度交聲字第五三九號
    原處分機關  交通部公路局台中區監理所台中市監理站
    受處分人
    即異議人    甲○○
右列受分人因違反道路交通管理處罰條例案件，對於交通部公路局台中區監理所台中
市監理站民國九十年十二月三日所為之處分（裁監稽違字第裁六一─Ｙ000000
00號），聲明異議，本院裁定如左：
    主  文
異議駁回。
    理  由
一、按汽車駕駛人使用註銷之駕駛執照駕駛小型車者，處新台幣六千元以上一萬二千
    元以下罰鍰，又汽車駕駛人，行車速度，超過規定之最高時速，處新台幣一千二
    百元以上二千四百元以下罰鍰，道路交通管理處罰條例第二十一條第一項第六款
    、第四十條第一項分別定有明文。
二、本件受處分人即異議人甲○○聲明異議意旨略以：伊原有職業駕照，嗣因未審檢
    而經註銷駕照，但此僅限於營業資格受限，而不及於駕駛非營業車輛之情形，是
    本件裁罰尚有未合等語。
三、經查，本件受處分人即異議人於民國九十年六月八日下午五時二十分許，駕駛車
    號ＮＸ－一八一九號自用小客車，行經台七十四線十．六公里處超速未滿二十公
    里，且使用註銷駕駛執照駕車，為警舉發等情，有該裁決書一件在卷可稽，受處
    分人對於超速違規一節，於異議狀內並不爭執，但對於使用註銷駕駛執照駕車一
    節則以前詞置辯。又依據道路交通安全規則第五十四條第一項「職業汽車駕駛人
    之駕駛人之駕駛執照，應自發照之日起，每滿三年審驗一次，並於審檢日期前後
    一個月內向公路監理機關申請審驗。」，同規則第五十四條第三項「職業汽車駕
    駛人得憑因逾期審驗被註銷之職業駕駛執照，申請換發同等車類之普通駕駛執，
    但在未換發普通駕駛執照前，不得駕駛汽車」，查本件受處分人之職業駕駛執照
    未依規定於八十八年六月三十日接受審驗，遭監理機關依法於八十九年七月三日
    逕行註銷其駕駛執照等情，業據原處分機關於移送書內敘明在卷，並為受處分人
    所不爭，自堪信為真實，而受處分人之職業駕照既經註銷，又未依法換發普通駕
    駛執照而駕駛自用小客車，即屬違規行為至明。受處分人所辯，實屬誤解法令，
    自不足取。從而，原處分機關援引首揭規定，裁處罰鍰新台幣合計一萬四千四百
    元，並記汽車違規紀錄一點，核無不當。本件聲明異議為無理由，應予駁回。
四、據上論斷，應依道路交通管理處罰條例第八十七條第二項，道路交通案件處理辦
    法第十九條，裁定如主文。
中      華      民      國      九十      年      十二    月    二十一  日
                                   臺灣臺中地方法院交通法庭
                                       法  官    張  國  華
右正本證明與原本無異。
如不服本裁定應於送達後五日內向本院提出抗告狀。
                                       書記官
中      華      民      國      九十      年      十二    月    二十一  日


司法院資訊處製作；財團法人民間司法改革基金會備份。
